臺灣板橋地方法院刑事判決　　　　　　 100年度訴字第1553號
公　訴　人　臺灣板橋地方法院檢察署檢察官
被　　　告　孫文彬
上列被告因毒品危害防制條例案件，經檢察官提起公訴（100 年
度毒偵字第2775號），經被告於準備程序中就起訴事實為有罪之
陳述，經告知簡式審判程序之旨，並聽取當事人之意見後，經合
議庭裁定由受命法官獨任行簡式審判程序，本院判決如下：
    主    文
孫文彬施用第一級毒品，累犯，處有期徒刑柒月，扣案海洛因（
驗餘淨重零點壹參貳伍公克）、裝盛前開海洛因之包裝袋壹個、
摻有海洛因之煙頭壹支均沒收銷燬之。又施用第二級毒品，累犯
，處有期徒刑伍月，扣案甲基安非他命（驗餘合計淨重零點肆壹
貳貳公克）、裝盛前開甲基安非他命之包裝袋貳個、含甲基安非
他命殘渣之殘渣袋貳個均沒收銷燬之，吸食器貳個、分裝勺壹支
、分裝袋壹佰壹拾貳個均沒收。應執行有期徒刑拾月，扣案海洛
因（驗餘淨重零點壹參貳伍公克）、甲基安非他命（驗餘合計淨
重零點肆壹貳貳公克）、裝盛前開海洛因之包裝袋壹個、裝盛前
開甲基安非他命之包裝袋貳個、摻有海洛因之煙頭壹支、含甲基
安非他命殘渣之殘渣袋貳個均沒收銷燬之，吸食器貳個、分裝勺
壹支、分裝袋壹佰壹拾貳個均沒收。
    事    實
一、孫文彬於民國95年間因施用毒品案件，經本院以95年度毒聲
    字第862 號裁定送觀察、勒戒後，認有繼續施用毒品之傾向
    ，經本院以95年度毒聲字第1822號裁定令入戒治處所施以強
    制戒治，於96年7 月16日執行完畢，由臺灣板橋地方法院檢
    察署檢察官於96年8 月13日以96年度戒毒偵字第354 號不起
    訴處分確定。於97年間因施用毒品案件，分別經本院以97年
    度簡字第4262號判決判處有期徒刑4 月確定，經臺灣臺北地
    方法院以97年度簡字第3529號判決判處有期徒刑5 月確定，
    前開2 罪經裁定應執行有期徒刑8 月確定，經本院以98年度
    簡字第584 號判決判處有期徒刑4 月確定，接續執行，於98
    年12月19日縮刑期滿執行完畢。於99年間因施用毒品案件，
    分別經本院以99年度簡字第9567號判決判處有期徒刑5 月確
    定，經臺灣臺北地方法院以99年度易字第3079號判決判處有
    期徒刑5 月確定，經本院以100 年度訴字第85號判決判處有
    期徒刑7 月確定，前開3 罪經裁定應執行有期徒刑1 年3 月
    確定（此部分尚未執行完畢）。詎仍不知警惕，基於施用第
    1 級毒品海洛因之犯意，於100 年3 月15日凌晨3 時許，在
    新北市○○區○○路與明志路附近，以將海洛因摻入香煙後
    燒烤吸食之方式施用海洛因1 次。另基於施用第2 級毒品甲
    基安非他命之犯意，於前開時地，以將甲基安非他命置於玻
    璃球內燒烤方式施用第2 級毒品甲基安非他命1 次。嗣於同
    日晚間7時40分許，在新北市○○區○○路167 巷1 弄1 號5
    樓5D室為警查獲，並扣得第1 級毒品海洛因（淨重0.1350公
    克，取0.0025公克鑑驗，驗餘淨重0.1325公克）、第2 級毒
    品甲基安非他命（淨重0.2620公克，取0.0004公克鑑驗，驗
    餘淨重0.2616公克）、裝盛前開海洛因之包裝袋1 個、裝盛
    前開甲基安非他命之包裝袋1 個、含海洛因殘渣之煙頭1 支
    、含甲基安非他命殘渣之殘渣袋2 個，及其所有預備供其施
    用甲基安非他命所用之吸食器1 個、分裝杓1 支，復於同日
    晚間10時許，在新北市○○區○○街208 號4 樓，扣得第2
    級毒品甲基安非他命（淨重0.1510公克，取0.0004公克鑑驗
    ，驗餘淨重0.1506公克）、裝盛前開甲基安非他命之包裝袋
    1 個，及其所有預備供其施用甲基安非他命所用吸食器1 個
    、分裝袋112 個（起訴書誤載為12個）。孫文彬於有偵查權
    限之警員發覺其施用第1 、2 級毒品犯行前，主動向警方坦
    承施用第1 、2 級毒品犯行，並經採集其尿液送驗後呈鴉片
    類（嗎啡）及安非他命類（安非他命、甲基安非他命）陽性
    反應，而查知上情。
二、案經臺灣板橋地方法院檢察署檢察官指揮新北市政府警察局
    少年警察隊移送偵辦。
    理    由
一、本件被告所犯係死刑、無期徒刑、最輕本刑為3 年以上有期
    徒刑以外之罪，其於準備程序中就被訴事實為有罪之陳述，
    經法官告知簡式審判程序之旨，並聽取公訴人、被告之意見
    後，依刑事訴訟法第273 條之1 第1 項規定，經本院合議庭
    裁定，由受命法官獨任進行簡式審判程序審理，核先敘明。
二、被告於警詢、檢察官偵查中及本院審理時對前揭犯罪事實坦
    承不諱，又被告於100 年3 月16日為警採集之尿液，經送臺
    灣檢驗科技股份有限公司檢驗結果，呈鴉片類（嗎啡）、安
    非他命類（安非他命、甲基安非他命）陽性反應一情，有新
    北市政府警察局少年隊偵辦毒品案尿液編號及姓名對照表、
    臺灣檢驗科技股份有限公司濫用藥物檢驗報告各1 份在卷可
    佐，足認被告前開自白與事實相符，堪信為真。再被告於95
    年間因施用毒品案件，經本院以95年度毒聲字第862 號裁定
    送觀察、勒戒後，認有繼續施用毒品之傾向，經本院以95年
    度毒聲字第1822號裁定令入戒治處所施以強制戒治，於96年
    7 月16日執行完畢，由臺灣板橋地方法院檢察署檢察官於96
    年8 月13日以96年度戒毒偵字第354 號不起訴處分確定一情
    ，有臺灣高等法院被告前案紀錄表1 份在卷可憑，其於強制
    戒治執行完畢釋放後5 年內再犯本件毒品危害防制條例第10
    條第1 項、第2 項施用第1 級、第2 級毒品罪，核與同條例
    第23條第2 項所定相符，自應依法訴追。本件事證明確，被
    告犯行洵堪認定，應依法論科。
三、按海洛因、甲基安非他命分為毒品危害防制條例第2 條第2
    項第1 款、第2 款所定之第1 級、第2 級毒品，是核被告所
    為，係犯毒品危害防制條例第10條第1 項之施用第1 級毒品
    罪、第2 項之施用第2 級毒品罪。被告因施用而持有第1 級
    毒品海洛因、第2 級毒品甲基安非他命之低度行為，為施用
    行為所吸收，係不罰之前行為，不另論罪。被告所犯前開施
    用第1 、2 級毒品行為間，行為互殊、犯意各別，應予分論
    併罰。被告有如事實欄所示之論罪科刑及執行完畢情形，有
    臺灣高等法院被告前案紀錄表1 份附卷可稽，其於徒刑執行
    完畢後，5 年以內再故意犯本件有期徒刑以上之罪，為累犯
    ，應依刑法第47條第1 項之規定加重其刑。再被告於警方未
    發覺其所犯本案施用第1 級毒品海洛因、第2 級毒品甲基安
    非他命之犯行前，即向警方自行陳述其涉犯前開犯行，並接
    受裁判一節，有警詢筆錄（見100 年度毒偵字第2775號偵查
    卷第9 頁）在卷可參，被告就前開施用第1 級毒品海洛因、
    第2 級毒品甲基安非他命犯行合於刑法第62條前段之自首要
    件，依法減輕其刑，並依刑法第71條第1 項規定，先加後減
    之。爰審酌被告前因施用毒品案件，經觀察、勒戒及強制戒
    治併多次論罪科刑，仍未能戒除施用毒品惡習，再犯本件施
    用毒品犯行，顯見其意志不堅，委無足取，併衡其犯罪動機
    、目的、所犯施用毒品犯行究為自戕行為，及被告犯罪後於
    坦承犯行，態度尚可及公訴人求處有期徒刑7 月、5 月尚稱
    允當等一切情狀，分別量處如主文所示之刑，並定其應執行
    之刑。扣案海洛因淨重0.1350公克，取0.0025公克鑑驗，驗
    餘淨重0.1325公克；甲基安非他命合計淨重0.4130公克，取
    0.0008公克鑑驗用罄，驗餘合計淨重0.4122公克等情，有交
    通部民用航空局航空醫務中心100 年4 月1 日航藥鑑字第10
    01810 號鑑定書在卷可參，分屬第1 、2 級毒品，及裝盛前
    開海洛因之包裝袋1 個、裝盛前開甲基安非他命之包裝袋2
    個，併扣案含海洛因殘渣之煙頭1 支、含甲基安非他命殘渣
    之殘渣袋2 個，因分有海洛因、甲基安非他命黏附其上無法
    析離，不問屬於被告所有與否，均應依毒品危害防制條例第
    18條第1 項前段沒收銷燬之。又扣案之吸食器2 個、分裝勺
    1 支、分裝袋112 個，均為被告所有，預備供被告施用甲基
    安非他命所用之物，業據被告於本院審理時供陳明確，均應
    依刑法第38條第1 項第2 款規定，於其所犯施用第2 級毒品
    犯行主文後宣告沒收。至扣案現金新臺幣8,400 元、行動電
    話2 支（含門號0000000000、0000000000號SIM 卡各1 張）
    ，與本件被告施用毒品犯行無關，業經被告於本院審理時供
    陳明確，爰不就此為沒收之諭知。
據上論斷，應依刑事訴訟法第273 條之1 第1 項、第299 條第1
項前段，毒品危害防制條例第10條第1 項、第2 項、第18條第1
項前段，刑法第11條前段、第47條第1 項、第62條前段、第51條
第5 款，第38條第1 項第2 款，判決如主文。
本案經檢察官林修平到庭執行職務。
中    華    民    國   100    年    7     月    29    日
                        刑事第十一庭法  官  何燕蓉
如不服本判決，應於判決送達後10日內敘明上訴理由，向本院提
出上訴狀（應附繕本），上訴於臺灣高等法院。
上列正本證明與原本無異。
                                    書記官  王元佑
中    華    民    國   100    年    8     月    2     日